【裁判字號】    91,訴,336
【裁判日期】    921120
【裁判案由】    偽造文書等
【裁判全文】
臺灣桃園地方法院刑事判決                          九十一年度訴字第三三六號
    公  訴  人  臺灣桃園地方法院檢察署檢察官
    被      告  辛○○
    選任辯護人  黃秋田律師
    被      告  己○○
    選任辯護人  林凱律師
                劉楷律師
右列被告因偽造文書等案件，經檢察官提起公訴（九十年度偵字第一二六八三號），
本院判決如左：
    主  文
辛○○、己○○均無罪。
    理  由
一、公訴意旨略以：被告辛○○、己○○分別係行政院國軍退除役官兵輔導委員會桃
    園縣榮民服務處（下稱桃園縣榮民服務處）四十二服務區總聯絡員、駐區聯絡員
    ，其等負責桃園縣平鎮市湧光里、湧豐里、永安里、南勢里及金星里等地榮民之
    就業、就醫、就學、就養及服務照顧事宜，均係依法令從事公務之人員，因得知
    該服務區之榮民壬○○病情惡化，於民國八十八年七月六日送行政院國軍退除役
    官兵輔導委員會桃園榮民醫院（下稱桃園榮民醫院）急診，再於同年月二十四日
    由桃園榮民醫院轉入行政院國軍退除役官兵輔導委員會臺北榮民總醫院（下稱臺
    北榮民總醫院），因健康情況惡化乃將其所有之財物包括身分證、榮民證、戶口
    名簿、平鎮山仔頂郵局帳號０一七六六九之五存簿儲金之存摺印章、平鎮山仔頂
    郵局第00000000號定期存單、向趙成文頂讓位於平鎮市貿易八村一六二
    號房屋使用權之讓渡契約書等交付與友人戊○○，並授權戊○○動支金錢以支付
    醫療看護費用及處理身後遺產，竟共同基於為自己不法所有之意圖，於八十八年
    七月二十九日，假借其等係桃園縣榮民服務處四十二服務區總聯絡員及駐區聯絡
    員之身分，要求戊○○將上開受託保管之壬○○所有財物攜至被告辛○○位於桃
    園縣平鎮市○○街五十七號之住處，予以強行接管後即拒不返還，予以侵占。被
    告辛○○、己○○復基於偽造文書及意圖為自己不法所有之犯意，明知未經壬○○本人之授權，竟於八十八年十一月二十六日，利用不知情之葉秋蘭（被告辛○○之妻）偽造壬○○署名之委託書後，連同壬○○之身分證、印章、郵局定期儲
    金存單及臺北榮民總醫院開立之診斷證明書，由被告己○○持往平鎮山仔頂郵局
    辦理定期存款解約，又因被告己○○所持印鑑與壬○○原留印鑑不符，復偽以壬○○代理人之身分填寫變更印鑑申請書，將上開定期存款提前解約，致平鎮山仔
    頂郵局承辦人員癸○○陷於錯誤，而如數交付壬○○之定存及利息，共計新臺幣
    （下同）一百六十六萬六千八百三十七元，致生損害於平鎮山仔頂郵局及壬○○
    本人。被告己○○隨即將上開款項存入由桃園縣榮民服務處四十二服務區以黃園
    齊之化名所開立之平鎮山仔頂郵局局號０二八一一四之一、帳號０三六二六二之
    六號存款帳戶，予以侵占。戊○○輾轉得知被告辛○○、己○○將壬○○之定期
    存款解約後屢次催討，被告辛○○為免事跡敗露，乃於八十八年十二月三日，將
    上開之款項一百萬元存入不知情之子○○所開立之臺灣土地銀行平鎮分行局號０
    九一００五號、帳號八一三五三之六號帳戶請其代為保管，再於八十九年一月十
    七日，將餘款六十六萬六千八百三十七元存入被告己○○所開立之臺灣土地銀行
    平鎮分行局號０九一００五號、帳號一五二四五之九號帳戶，嗣因戊○○於八十
    九年二月一日起，屢次向桃園縣榮民服務處陳情，被告辛○○、己○○二人為應
    付桃園縣榮民服務處之調查及脫免罪責，乃於八十九年二月二十日及二月二十七
    日召開壬○○財務管理會議，制作內容不實之會議記錄，並推舉不知情之卯○○
    為主任委員，於八十九年二月二十九日，由被告己○○及子○○分別將帳戶中之
    餘款五十七萬三千一百九十七元及九十萬元，匯入卯○○名義之臺灣土地銀行平
    鎮分行局號０九一００五號、帳號一五四三四六號帳戶以辦理轉帳開戶。被告辛○○、己○○二人自八十九年二月間起，經桃園縣榮民服務處多次要求均拒不交
    還壬○○之財物，延至八十九年四月十日壬○○去世後，始陸續於同年四月十三
    日、同年月十五日，將餘款一百三十八萬七千四百七十二元繳回桃園縣榮民服務
    處，嗣經告發，始偵知上情。因認被告二人均係犯刑法第三百三十五條第一項、
    第一百三十四條之假借職務上機會侵占罪、同法第三百三十九條詐欺取財罪及第
    二百十條、第二百十六條之行使偽造私文書罪等語。
二、按犯罪事實應依證據認定之，無證據不得認定犯罪事實；不能證明被告犯罪者，
    應諭知無罪之判決，刑事訴訟法第一百五十四條第二項、第三百零一條第一項分
    別定有明文。又所謂認定犯罪事實之證據，係指足以認定被告確有犯罪行為之積
    極證據而言，如未發現相當證據，或證據不足以證明，自不能以推測或擬制之方
    法，以為裁判基礎（最高法院二十九年上字第三一○五號、四十年臺上字第八六
    號判例意旨參照）。次按認定不利於被告之事實，須依積極證據，苟積極證據不
    足為不利於被告事實之認定時，即應為有利於被告之認定，更不必有何有利之證
    據（最高法院三十年上字第八一六號判例意旨參照）。又刑事訴訟上證明之資料
    ，無論其為直接證據或間接證據，均須達於通常一般人均不致於有所懷疑，而得
    確信其為真實之程度，始得據為有罪之認定，倘其關於被告是否犯罪之證明未能
    達此程度，而有合理性懷疑之存在，致使無從形成有罪之確信，根據「罪證有疑
    ，利於被告」之證據法則，即不得遽為不利被告之認定（最高法院七十六年臺上
    字第四九八六號判例意旨參照）。
三、公訴意旨認被告辛○○、己○○涉有右揭罪嫌，無非係以右開事實業據證人戊○○、孫飛虹、林茂昌、周咸衡、甲○○、癸○○、子○○、卯○○等人證述明確
    ，並有證人戊○○歷次向桃園縣榮民服務處陳情之文件附卷可稽，足證證人戊○○並非自願將受託保管之壬○○財物交與被告二人，且壬○○自八十八年十月一
    日起，即陷入神智障礙且無法言語，同年十一月十九日中風後更陷入半昏迷狀態
    ，失去四肢活動之能力，殆至同年十二月至八十九年二月間神智始一度好轉，有
    卷附臺北榮民總醫院九十年十月五日（九十）北總行字第０九二七七號函可證，
    是被告二人辯稱：於八十八年十一月間至醫院探視壬○○時，得其本人同意辦理
    郵局定存之解約云云，根本係不可能之事，足見被告二人上開辯解均係臨訟杜撰
    之詞，不足採信。且衡諸常情，若為便於將來結算，應以專戶專用之方式，檢附
    收據後自同一帳戶支出，始能避免未據實核銷之情事，再被告二人成立所謂壬○○財務管理委員會係在八十九年二月一日戊○○向退輔會陳情之後，且並非報請
    退輔會所成立，又被告辛○○於調查局偵訊及偵查中亦坦承：八十九年二月二十
    日、二月二十七日所做會議記錄之內容部分不實，並無子○○於八十八年七月間
    受壬○○之託管理財物一事，又並未於八十八年十二月一日開會討論將壬○○之
    定存解約一事，會議內容只是要應付桃園榮民服務處所制作等語，被告己○○則
    稱伊不清楚會議內容是否真實，需問辛○○云云。應認被告二人係在東窗事發後
    ，為避免桃園縣榮民服務處追查，始成立所謂壬○○財務管理委員會，並推舉第
    三人卯○○擔任主任委員，以使其等強行接管行為正當化。被告二人於事後將一
    百三十八萬餘元繳回桃園縣榮民服務處，亦係經桃園縣榮民服務處一再催討始檢
    具收據繳回，並有臺灣土地銀行平鎮分行九十年三月十二日平鎮存字第九００四
    七號函、九十年三月十二日平鎮存字第九００四七號函、九十年四月二十三日平
    鎮存字第０００七六號函、中壢郵局九十年五月十一日營00000000之０
    五九號函等所附開戶資料、交易明細、印鑑卡及偽以壬○○名義出具之委託書、
    變更印鑑聲請書等在卷為其主要論據。
四、訊據被告辛○○、己○○固不否認於上開時、地保管壬○○所有財物之事實，惟
    均堅決否認有何公訴人所指之犯行，被告辛○○辯稱：八十八年七月初子○○通
    知伊說壬○○又生病了，伊與子○○、戊○○還有其他鄰居到壬○○住處探視，
    由戊○○將壬○○送到桃園榮民醫院，後來七月中旬時，伊與乙○○、子○○三
    人去醫院看壬○○，壬○○有提到說醫藥費如果不夠的話還有定存可以拿來用，
    但是沒有特別授權給誰去動用。到七月底的時候，壬○○送到臺北榮民總醫院後
    ，戊○○到伊住處交給伊一包東西請伊保管，說是壬○○交付的東西，但伊一直
    沒有打開來看，到八月初時交給被告己○○時才開來看，伊並沒有強迫戊○○交
    付該等文件，伊是出於善意保管壬○○的財物，並沒有不法所有之意圖，且剩下
    的錢都已經繳回桃園縣榮民服務處等語，被告己○○則辯稱：伊是八十八年八月
    初才到任，所以之前的事伊都不清楚，被告辛○○在八月初才把壬○○的東西交
    給伊保管，一開始是被告辛○○提到將定存解約的事情，伊認為壬○○之前就有
    同意解約定存去支付看護費，所以伊認為沒有問題，伊是相信被告辛○○，才照
    被告辛○○之指示去做，伊沒有侵占、偽造文書及詐欺等語，經查：
（一）按刑法上之侵占罪係以行為人意圖為自己或第三人不法之所有，而侵占自己合
      法持有他人之財物為構成要件，而該財物，依一定之原因先歸屬於行為人自己
      之實力支配下，至歸屬之原因不問基於法令、契約或法律行為以外之適法行為
      皆可，而後行為人基於不法之意圖將該財物據為己有，為其成立要件，是行為
      人必須以上開適法之原因持有被害人之財物，始足當之。惟本件已故榮民壬○○於八十八年七月六日因病住進桃園榮民醫院時，確有將其所有之財產（包括
      平鎮山仔頂郵局帳號０一七六六九之五存簿儲金之存摺、印章及平鎮山仔頂郵
      局第00000000號定期存單等物）交予證人戊○○保管，並授權戊○○
      動支該存款以支付醫療看護費及處理身後遺產等事宜，然戊○○並未再委託被
      告辛○○、己○○保管壬○○所交付之上開財物等情，業據證人戊○○於法務
      部調查局桃園縣調查站證稱：「壬○○於八十八年七月六日因病身體不適，於
      當天打電話給我，要我送其去醫院，當天送至桃園榮民醫院治療，在醫院時，
      張員（指壬○○）．．．乃將其財物以一個黑皮包裝好，委託我保管．．．」
      、「張員僅委託我一人保管財物」等語（見九十年度他字第一五七號卷第三五
      九頁反面、第三六０頁正面），嗣於本院調查、審理時證稱：「（壬○○有無
      將身分證、存摺、私章、定存單這些東西交給你？）有，是八十八年七月六日
      將他送到醫院急診時候就交給我」、「（有無將壬○○委託你保管的東西轉委
      託給辛○○、己○○保管？）．．．我沒有委託辛○○、己○○保管」等語（
      見本院九十一年四月二十九日訊問筆錄第一三頁、九十二年十一月六日審判筆
      錄第一五頁）明確，復有委託書、遺囑在卷可證（見他字卷第一一頁至第一三
      頁），雖被告辛○○辯稱：是戊○○主動將壬○○交付之財物轉交給伊保管云
      云，然證人戊○○於偵訊時證稱：「（你是心甘情願交給崔？）不是。是他自
      己說要接管，他說我年紀大，放我這邊不安全」（見他字卷第八九頁正面），
      繼於本院調查時證稱：「八十八年七月二十九日崔（桂雲）打電話給我，問我
      說：『壬○○住院有無交給你什麼東西？』叫我把那些東西拿給他看。我就把
      壬○○交給我的黑皮包打開來，把裡面東西清點完後就把那些東西全部拿到辛○○那邊。辛○○把這些東西看完之後，就說：『我要接管』，我說：『壬○○是把東西交給我，他如果要給你的話，當初就應該交給你』．．．當時崔（
      桂雲）說他要接收時候，我以為他是有權利可以這麼做．．．」等語（見本院
      九十一年四月二十九日訊問筆錄第一三頁），足證證人戊○○並未委託被告辛○○保管壬○○之財物，且若證人戊○○係主動將壬○○委託之財物交給被告
      辛○○保管，何以證人戊○○事後得知被告辛○○無權保管該財物時，即多次
      向桃園縣榮民服務處陳情、申訴？此有證人戊○○所寫的報告、補充說明、申
      訴報告書附卷可參（見他字卷第五頁至第十頁、第五三頁至第五五頁、第九三
      頁至第一０一頁），可見被告辛○○係以其為桃園縣榮民服務處四十二服務區
      總聯絡員之身分，迫使證人戊○○誤以為被告辛○○有權接管壬○○之財物，
      而將財物交給被告辛○○保管，被告辛○○辯稱伊係受戊○○之委託保管該財
      物，自難採信，是被告辛○○取得壬○○所有之上開財物，並非基於法令、契
      約或法律行為以外之適法行為，縱令被告辛○○將上開財物以易持有為所有之
      意思予以占有（惟被告辛○○、己○○並無不法所有之意圖，詳後述之），依
      前開說明，亦與刑法第三百三十五條之侵占罪無涉。至被告己○○係於八十八
      年八月間始擔任該駐區聯絡員，證人戊○○交付該財物給被告辛○○時，被告
      己○○根本就不在場，此觀之證人戊○○均僅提到當時係將該財物交給被告辛○○等語可證，是公訴人認被告己○○亦有對證人戊○○假借上開身分，強行
      要求戊○○交出該財物云云，尚有誤會。
（二）被告辛○○、己○○二人固不否認先由被告辛○○於八十八年十月二十九日向
      臺北榮民總醫院申請壬○○之診斷證明書，並委託證人葉秋蘭即被告辛○○之
      妻填寫由被告己○○代理壬○○處理郵局存簿定期儲金業務及更換印鑑之意之
      委託書，再由被告己○○蓋用壬○○之印章後，於同年十一月二十六日持上開
      診斷證明書、委託書、印章及定期存單等文件，至平鎮山仔頂郵局辦理定期存
      款提前解約之事實，雖壬○○於八十八年七月二十四日、同年八月三十一日分
      別因突發右側肢體無力，右側眼面神經麻痺，口齒不清，意識模糊及因泌尿道
      感染合併敗血症及敗血性關節炎，致有發燒、呼吸急促、意識不清之情事，而
      無自主表達之能力，此有桃園榮民醫院九十二年五月二十七日桃醫醫字第０九
      二０００二九四四號函、臺北榮民總醫院九十二年五月十二日北總企字第０九
      二０００四二二八號函在卷可稽，可見被告辛○○、己○○二人於八十八年十
      一月二十六日辦理定存提前解約之際，壬○○當時並無自主表達之能力，自無
      可能授權被告辛○○、己○○辦理定存解約之事宜，然壬○○於住院期間曾告
      知被告辛○○等人，可動支其郵局之存款支付醫療看護費用乙節，業據證人子
      ○○於本院調查時證稱：「（壬○○八十八年七月初時候有無口頭委託你替他
      保管財務？）．．．我跟辛○○、乙○○去看壬○○時候，那是在桃園榮民醫
      院時候，壬○○有提到說如果醫藥費不夠的話，他有定存可以動用，並沒有說
      誰可以動用．．．」等語（見本院九十一年四月二十九日訊問筆錄第一０頁）
      ，及證人乙○○於本院審理時證述：「（當時壬○○意識、精神狀態如何？是
      否認得你們？）認得」、「（當時雙方說了什麼話？）他的意思是說若他病重
      要買藥品的話他的郵局帳戶裡面還有一百多萬元可以使用」等語（見本院九十
      二年十一月六日審判筆錄第一二頁、第一三頁）屬實，且據證人戊○○提出之
      上開委託書亦載明授權證人戊○○提領郵局存款一百六十四萬零八百九十八元
      ，以支應看護費及各項雜支等費用等語，可見壬○○在其尚未喪失自主意思表
      示能力前，確有同意若存款不足時，可將其在郵局之定存提前解約，以支付醫
      療看護費用，又證人戊○○於偵訊時曾證稱：「（當時存摺內可提領的尚有多
      少錢？）五十三萬元，這是八十八年七月六日他交給我的存摺的錢，在這段期
      間的看護費，五十三萬元的金錢是不夠支付」等語（見他字卷第八八頁正面）
      ，足見戊○○亦認壬○○在郵局之存款不足以支付其醫療看護費及其他費用，
      況且證人戊○○將壬○○交付之財物轉交被告辛○○後，並未將存簿提款密碼
      告知被告辛○○等情，業經證人庚○○於本院調查時證稱：「（二月二十七日
      會議記錄中提及你提案由丙○○向戊○○要壬○○之存款密碼？）是我提的沒
      有錯，因為戊○○和壬○○的感情最好，所以我認為只有戊○○會知道，張的
      密碼當時其他人都不知道」等語（見本院九十一年四月二十九日訊問筆錄第一
      二頁）無訛，是被告辛○○、己○○雖未經壬○○之授權將上開定期存款解約
      ，然被告二人為壬○○之看護照顧不致因無法支付看護費而中斷，且壬○○確
      曾表示可動支其郵局之存款支付醫療看護費用，而擅自製作壬○○名義之委託
      書並將定存解約，尚難認係違背壬○○之本意，並無致生損害於壬○○本人，
      雖郵局承辦人員因此陷於錯誤而同意該定存提前解約而受有損害，然被告二人
      對該定期存款均無不法所有之意圖，亦與刑法第三百三十九條第一項之詐欺取
      財罪之構成要件有間。
（三）又被告辛○○、己○○於八十八年十一月二十六日將壬○○之定期存款一百六
      十六萬六千八百三十七元提前解約後，於解約當天隨即存入中國國民黨四十二
      區黨部以化名「黃園齊」之名義開立之郵局帳戶內，又分別於同年十二月三日
      、八十九年一月十七日提領一百萬元、六十六萬六千八百三十七元，分別轉存
      入證人子○○及被告己○○所有臺灣土地銀行平鎮分行帳號內，再於八十九年
      二月二十九日將上開二帳戶內之餘款各九十萬元、五十七萬三千一百九十七元
      轉存至證人卯○○所有之臺灣土地銀行帳戶內，嗣於八十九年四月十日壬○○
      去世後，分別於同年月十三日、十七日（起訴書誤載為十五日）將餘款一百三
      十三萬七千四百七十二元、五萬元繳回桃園縣榮民服務處等情，訊據被告辛○○、己○○對上揭事實均不否認，並經證人子○○、卯○○、林茂昌於偵訊時
      證稱無訛，復有郵政儲金匯業局九十年五月十一日儲0000000000一
      號函暨所附立帳申請書、存提款詳情表、臺灣土地銀行平鎮分行九十年三月十
      二日平鎮存字第九００００四六號函、第九００００四七號函、及同年四月二
      十三日平鎮存字第九００００七六號函暨所附八十八年、八十九年間交易明細
      表、帳戶基本資料明細表、桃園縣榮民服務處自行收納款項統一收據二紙在卷
      可證，應堪信為真實，雖被告辛○○、己○○繳回桃園縣榮民服務處之金額，
      較原先定存解約之金額為少，然上開短少之金額係是用作支付壬○○之醫療看
      護費用等費用乙節，亦據證人甲○○即擔任壬○○在臺北榮民總醫院住院期間
      之看護人員於偵訊時證稱：「我是負責看護壬○○，一開始是戊○○付我薪水
      ，後來周（世榮）將錢繳給崔（桂雲），所以由崔（桂雲）付我薪水．．．」
      等語（見九十年度偵字第一二六八三號卷第八九頁反面）屬實，並有證人甲○○提出之行政院國軍退除役官兵輔導委員會臺北榮民服務處病患陪伴服務中心
      陪伴員領款收據十張（見偵字卷第九一頁至第一００頁）及計程車收據六張、
      午餐收據一張（見他字卷第一六六頁、第一七０頁）等在卷可證，可見被告辛○○、己○○確係將該定存金額用在壬○○醫療費用身上，且倘若被告辛○○
      、己○○二人有侵占壬○○所有財物之不法所有意圖，何以渠等將定存解約時
      先將錢轉存至中國國民黨第四十二區黨部化名「黃園齊」之郵局帳戶內，而該
      帳戶之用途係用作該黨部照顧生病的榮民，雖動支該帳戶內之金錢由該主任即
      被告己○○簽請常委即被告辛○○批准後即可，然事後必須由主任向委員會報
      告，作事後之追認等情，亦據證人錢銀統、寅○○、庚○○、丑○○、子○○
      等人於本院調查時證稱上情無誤（見本院九十一年四月二十九日訊問筆錄第八
      頁），如此豈非使該黨部之其他委員知悉該帳戶有不明資金之進出，而使其侵
  占壬○○所有財物之犯行曝光？公訴人認被告二人以此方式侵占壬○○之財物
      ，顯與常情不符，再被告辛○○、己○○果有侵占壬○○所有財物之意圖，渠
      等大可於定存解約後直接將該現金朋分花用，何以事後又告知其他證人子○○
      、錢銀統、乙○○、寅○○等人？是公訴人以被告二人將壬○○在郵局之定存
      解約後，存進「黃園齊」之帳戶內等情，即認被告二人有侵占上開金額之犯行
      ，尚有誤會。
（四）至被告辛○○於法務部調查局桃園縣調查站詢問時坦承：八十八年十二月一日
      並未因壬○○之事召開座談會，八十九年二月二十日製作之「桃園縣榮民服務
      處四十二區單身榮民壬○○財務管理報告」，亦係為了應付桃園縣榮民服務處
      之不實報告等語（見他字卷第三五四頁反面、第三五五頁正面），且桃園縣榮
      民服務處並未指示或授權被告辛○○、己○○成立所謂「桃園縣榮民服務處四
      十二區單身榮民壬○○財務管理委員會」之事實，有證人丁○○即原桃園縣榮
      民服務處副處長於本院調查時證稱無誤（見本院九十二年十一月六日訊問筆錄
      第四頁），並有桃園縣榮民服務處九十二年七月三十一日桃縣榮處字第０九二
      ０００五五八六號函在卷可參，另參以「行政院退除役官兵死亡善後處理及無
      人繼承遺產管理作業程序」規定，桃園縣榮民服務處並無權就未亡故之單身榮
      民管理其財產，是被告辛○○、己○○二人雖辯稱：當時係副處長即證人丁○○指示渠等成立該管理委員會云云，尚難採信。依上開說明被告辛○○、己○○在處理壬○○財物之程序上固有瑕疵，然被告辛○○、己○○當時分別擔任
      桃園縣榮民服務處四十二區「總聯絡員」、「駐區聯絡員」，協助榮民服務處
      聯繫照顧散居榮民（眷），有桃園縣榮民服務處九十二年七月三十一日桃縣榮
      處字第０九二０００五五八六號函、行政院國軍退除役官兵輔導委員會九十年
      六月二十八日（九十）輔壹字第０九四八五號函附卷可憑，是被告二人誤以其
      等因擔任上開職務而有義務照顧單身榮民壬○○，進而逾越權限擅自管理壬○○財物，在程序上雖有可議之處，然被告辛○○、己○○或許係熱心過度或誤
      解法令，然本件並無證據足資證明被告二人有侵占壬○○交予戊○○保管之財
      物之犯行，是被告二人均辯稱並無不法所有之意圖等語，應堪採信。又被告辛○○、己○○雖分係桃園縣榮民服務處聘任之總聯絡員、駐區聯絡員，然依據
      卷附行政院國軍退除役官兵輔導委員會九十年六月二十八日（九十）輔壹字第
      ０九四八五號函暨所附行政院國軍退除役官兵輔導委員會組織條例，總聯絡員
      、駐區聯絡員係屬義務職，並非編制人員，亦非聘僱人員，且不支領薪資，僅
      每月酌領交通補助費，是被告辛○○、己○○均非依據法令從事公務之人員，
      公訴人認被告二人係依法令從事公務之人員，亦有誤會，併此敘明。
五、綜上所述，公訴人所舉前開事證，均尚未達於通常一般之人均不致有所懷疑，得
    確信其為真實之程度，而有合理性懷疑之存在，本院無從形成有罪之確信，此外
    ，復查無其他積極證據足以證明被告二人有上開侵占、詐欺及行使偽造私文書等
    之犯行，尚難僅憑以被告辛○○以詐術自戊○○處取得壬○○所有財物，未經壬○○之授權將該定期存款提前解約，並動用該存款支付壬○○所需之醫療看護費
    用等情，即遽以推論認被告二人有公訴人所指之上開犯行，是根據「罪證有疑，
    利於被告」之證據法則，並揆諸前揭判例意旨，應認不能證明被告二人犯罪，爰
    為被告二人無罪之諭知。
據上論斷，應依刑事訴訟法第三百零一條第一項，判決如主文。
本案經檢察官陳美華到庭執行職務。
中        華        民        國     九十二    年    十一   月   二十   日
                                  臺灣桃園地方法院刑事第二庭
                                      審判長法  官 徐培元
                                            法  官 林晏鵬
                                            法  官 許乃文
右正本證明與原本無異。
如不服本判決，應於判決送達後十日內向本院提出上訴狀( 應附繕本 )，上訴於
臺灣高等法院。
                                            書記官 陳慧玲
中        華        民        國     九十二    年    十一   月   二十   日


司法院資訊處製作；財團法人民間司法改革基金會備份。
